臺北高等行政法院裁定
　　　　　　　　　　　　　　　　　　 95年度再字第00098號
再審原告　　興和交通股份有限公司
代　表　人　甲○○
訴訟代理人　卓忠三 律師
　　　　　　陳宏雯 律師
送達代收人　乙○○
再審被告　　財政部臺灣省北區國稅局
代　表　人　凌忠嫄（局長）住同上
訴訟代理人　丙○○○
上列當事人間因營利事業所得稅事件，再審原告對最高行政法院
中華民國95年7 月20日95年度判字第01097 判決聲請再審，本院
裁定如下：
      主  文
再審之聲請駁回。
再審訴訟費用由聲請人負擔。
      理  由
一、按「再審之訴專屬為判決之原行政法院管轄。．．．對於最
    高行政法院之判決，本於第273條第1項第9款至第14款事由
    聲明不服者，雖有前2項之情形，仍專屬原高等行政法院管
    轄。」行政訴訟法第275 條定有明文。本件再審原告前所提
    起之營利事業所得稅訴訟事件，再審原告不服本院判決，提
    起上訴，經最高行政法院判決上訴駁回而確定，此有本院及
    最高行政法院判決分別附卷可稽，而再審原告係針對本院及
    最高行政法院判決主張有行政訴訟法第273 條第1 項第9 款
    之再審事由，已據其陳明在卷，依上開法條之規定，此部分
    本院自有管轄權，先予敘明。
二、次按對於確定判決聲請再審，依行政訴訟法第277 條第1項
    第4 款之規定，必須表明再審理由及關於再審理由並遵守不
    變期間之證據。所謂表明再審理由，必須指明確定判決有如
    何合於行政訴訟法第273 條所定再審事由之具體情事，始為
    相當，否則所為再審之聲請，即屬不合法。
三、又按行政訴訟法第273 條第1 項第9 款規定：「第273 條有
    左列各款情形之一者，得以再審之訴對於確定終局判決聲明
    不服。但當事人已依上訴主張其事由或知其事由而不為主張
    者，不在此限：．．．九為判決基礎之證物係偽造或變造者
    。．．．」、又同條第3 項規定：「第一項第七款至第十款
    情形，以宣告有罪之判決已確定，或其刑事訴訟不能開始或
    續行非因證據不足者為限，得提起再審之訴。」可知，以行
    政訴訟法第273 條第1 項第9 款規定為再審事由，須以主張
    之判決基礎之證物係經偽造或變造，且該偽造或變造證物之
    情形，業經宣告有罪之判決並確定，或其刑事訴訟不能開始
    或續行非因證據不足者為限，始得對之提起再審之訴，如果
    其所稱為判決基礎之證物係偽造或變造之情形，並未經宣告
    有罪之判決已確定，且無其刑事訴訟不能開始或續行非因證
    據不足之情形，竟以之為再審事由提起再審之聲請，即屬不
    合法，應予駁回。
四、查本件再審原告係經營貨櫃汽車貨運業，民國（下同）84
    年度營利事業所得稅結算申報，列報全年所得額虧損新臺幣
    （以下同）2,961,295 元，再審被告依書面審查按申報數核
    定，嗣經法務部調查局臺北縣調查站（下稱臺北縣調查站）
    查獲涉及「李文鑫集團涉嫌幫助逃漏稅查核專案」，又因其
    帳證不全，無法勾稽，經再審被告通知簽證會計師及再審原
    告提示相關帳簿文據供核，惟逾期仍未提示，按該業（行業
    標準代號：6118-13 ）同業利潤標準淨利率10% 核算營業淨
    利5,113,892 元，加計非營業收入總額1,737 元，核定全年
    所得額5,115,629 元，應補稅額1,268,907 元。再審原告不
    服，申經於92年5 月26日北區國稅法1 字第0920008563號復
    查決定，復查結果未獲變更，提起訴願，亦遭訴願決定駁回
    ，遂向本院提起行政訴訟，仍遭本院於94年1 月6 日以92年
    度訴字第4918號判決（下稱原審判決）駁回其訴，再審原告
    仍表不服，提起上訴，案經最高行政法院95年7 月20日95年
    度判字第01097 判決（下稱終審判決）上訴駁回確定在案。
    茲再審原告以上開判決具有行政訴訟法第273 條第1 項第1
    款、第9 款規定情形為由，向本院提起再審之訴（關於再審
    原告主張本件有行政訴訟法第273 條第1 項第1 款之再審事
    由部分，本院另為裁定移轉管轄）。
五、經查：
  (一)再審原告主張上開確定判決基礎之證物係變造，該證物係「
    84 年 營利事業所得稅申報書課徵紀錄欄」（下稱系爭課徵
    紀錄），業據其陳明在卷。惟經問及所主張變造之證物是否
    業經判決有罪確定時，再審原告答稱「沒有」，亦有其筆錄
    在卷足稽，是知本件再審原告並未依行政訴訟法第273 條第
    3 項之規定提起本件再審，其再審之訴自難謂合法。
  (二)再者，審諸再審原告所指「84年營利事業所得稅申報書課徵
    紀錄欄」，僅係再審被告書面暫行核定所蓋用之制式橡皮圖
    章，註明：「一未列選案件，免調帳查核，依書面審查暫行
    核定，在稅捐核課期間仍得依規定抽查。二擬核定全年所得
    額．．．元，課稅所得額．．．元，應補（退）稅額．．．
    元。」且該戳章註記內容並無刪改之痕跡，復有該課徵紀錄
    欄位填載之資料附原審卷宗原處分卷第81頁足稽，足知事實
    並無如再審原告所指證物變造情形，更見再審原告上開指稱
    僅係信口開河，並無根據。
  (三)末查，再審原告所指原審判決及終審判決之判決基礎證物並
    無將系爭課徵紀錄採為證物認定事實之情形，此觀之原審及
    終審判決理由欄有關證物之採酌自明，顯見再審原告提起本
    件再審，僅空泛指稱系爭課徵紀錄遭變造，但並未確實查對
    系爭課徵紀錄是否為原審及終審判決所採酌。系爭課徵紀錄
    既未經採酌為證物，僅是原審卷宗原處分卷所附之一份註記
    而已，並非判決基礎之證物亦明。
六、綜上，再審原告未依行政訴訟法第273條第3項之規定提起本
    件再審，且泛稱變造證物，並未具體指摘如何變造，從而其
    提起本件再審之訴為不合法，應予駁回。又本件再審原告之
    訴既不合法，則其實體上之主張與陳述，自無庸審酌，併此
    敘明。
據上論結，本件再審之訴為不合法，爰依行政訴訟法第278 條第
1 項，第104 條、民事訴訟法第95條、第78條，裁定如主文。
中　　華　　民　　國　　96　　年　 　5　　月　　4　　 日
                    第六庭審判長法　官  林  文  舟
                      　　　　　法　官  許  瑞  助
                                法　官  陳  鴻  斌
上為正本係照原本作成。
如不服本裁定，應於送達後10日內向本院提出抗告狀（須按他造
人數附繕本）。
中　　華　　民　　國　　96　　年　 　5　　月　 11  　 日
                                書記官  陳  清  容
